臺灣彰化地方法院刑事判決　　　　　　　　　　　　九十二年度訴字第一四六號
　　公　訴　人　臺灣彰化地方法院檢察署檢察官
　　被　　　告　乙○○
右列被告因偽造文書等案件，經檢察官提起公訴（九十二年度偵字第七三０五號、第
七五三五號、第七九八九號、第八一二五號），本院依刑事訴訟法第二百七十三條之
一第一項之規定，裁定改用簡式審判程序判決如左：
    主  文
乙○○連續行使偽造之私文書，足以生損害於他人，處有期徒刑柒月，未扣案之華南
商業銀行九十二年八月十一日、八月十八日、九月十日及九月十二日之存款取款憑條
（上載傳票號碼分別為０四一０號、七一八號、０五三五號及０六九五號）上所偽造
之「甲○○」印文各壹枚均沒收；又連續逾越牆垣竊盜，處有期徒刑捌月；主刑部分
應執行有期徒壹年貳月。緩刑參年，緩刑期間交付保護管束。
    事  實
一、乙○○分別於民國九十二年八月十一日十四時許及同年九月十日十五時許，在其
    彰化縣和美鎮○○里○○路○段四三三號住所、其父母之房間內，二度徒手竊取
    其兄甲○○所有之華南商業銀行鹿港分行帳戶存款簿及印章後（此部分所涉之親
    屬間竊盜犯嫌，係告訴乃論罪，業經甲○○當庭撤回告訴，本院依法不另為不受
    理之諭知，詳見後述），即基於行使偽造私文書及意圖為自己不法所有之概括犯
    意，先後於同年八月十一日十五時許、八月十八日某時、九月十日十五時許及九
    月十二日某時，連續持所竊得之甲○○的存款簿及印章到上開銀行之分行，在取
    款憑條上填載日期及新台幣（下同）一萬九千元、九百元、二萬二千元及七百元
    ，並盜蓋甲○○之印章於其上而據以偽造後，再交付該分行不知情之行員而行使
    之，致使該分行行員誤以為乙○○係帳戶所有人甲○○而交付其所提領款項，足
    以生損害於甲○○及華南商業銀行鹿港分行對於帳戶管理之正確性。其另基於意
    圖為自己不法所有之概括犯意，自同年九月上旬到同年十月九日凌晨三時五十分
    許，先後五次到同縣伸港鄉○○村○○路二二九巷七號其之前工作之鎰譁實業公
    司，趁該公司夜間無人且未鎖門，即翻越圍牆後，侵入該公司，徒手竊取該公司
    所存放之鋁製品，前四次各竊取十餘公斤，再以每公斤三十二元之代價轉賣與不
知情之周瑞珍，每次得款約四到五百元。嗣於同年十月九日凌晨三時五十分許，
    乙○○又以同一手法侵入鎰譁實業公司竊取鋁製品共六十公斤而裝成二袋後，準
    備搬出該公司時，為該公司之員工林江文及保全人員董子霖查覺而被制服，經報
    警處理後始知上情。
二、案經彰化縣警察局和美分局報告臺灣彰化地方法院檢察署檢察官偵查起訴。
    理  由
一、訊之被告乙○○對其上開犯罪均坦白承認，核與被害人甲○○指陳、證人林江文
    、董子霖、周瑞珍於警訊、偵查中證述之情節大致相符，並有贓物認領保管單一
    紙、上開偽造之取款憑條影本四張、甲○○之存摺影本二份及現場照片七幀附卷
    可相佐證，被告犯行堪予認定，應依法予以論科。
二、核被告乙○○所為，分別係犯刑法第二百十六條、第二百十條之行使偽造私文書
    罪、同法第三百三十九條第一項之詐欺取財罪及同法第三百二十一條第一項第二
    款之加重竊盜罪。其盜用印章之行為，係偽造私文書之部分行為；又偽造私文書
    後據以之行使，其偽造之低度行為應為行使偽造文書之高度行為所吸收，均不另
    論罪。又被告先後多次竊盜、行使偽造私文書及詐欺取財之犯行，均時間緊接，
    所犯為構成要件相同之罪，顯係出於概括之犯意為之，皆應依連續犯之規定論以
    一罪論，並均依法加重其刑。又其所犯連續行使偽造私文書罪及連續詐欺取財罪
    間，有方法、結果之牽連關係，應從一重之連續行使偽造私文書罪處斷。而所犯
    連續行使偽造私文書罪與連續加重竊盜罪間，犯意各別，行為互異，應分論併罰
    。原公訴人雖未及就被告於九十二年九月上旬到同年十月九日被查獲前之四次竊
    盜犯行予以起訴，然其後於準備程序及審判程序中，公訴人業已就此部分當庭請
    求追加起訴，因此部分與起訴有罪之竊盜罪部分有連續犯之裁判上一罪關係，已
    如前述，本院自應依法併予審判；另原公訴人起訴被告竊取其兄甲○○之上開存
    摺與印章，並於同年九月六日上午七時三十分許，竊取其母丙○○○所有之現金
    三萬五千元部分，因此部分係屬告訴乃論罪，而被害人甲○○及丙○○○業已當
    庭撤回告訴，且公訴人論此部分竊盜犯嫌與前述有罪之竊盜犯行部分間，有連續
    犯之裁判上一罪關係，本院自不另為不受理之諭知。爰審酌被告犯罪之動機、目
    的、方法、手段、品行、所得利益、所生危害暨犯後態度等一切情狀，分別量處
    如主文所示之刑，並定其應執行之刑，以示懲儆。末查被告前未曾受有期徒刑以
    上刑之宣告，此有臺灣彰化地方法院檢察署刑案資料查註紀錄表一紙在卷可稽，
    其經此教訓，應知警惕而無再犯之虞，所宣告之刑，認以暫不執行為適當，併予
    宣告緩刑三年，緩刑期間並交付保護管束，以勵自新。至未扣案所偽造之上述取
    款憑條，因業屬華南商業銀行所有，然其上所蓋之「甲○○」印文係被告所偽造
    ，仍應依法併予宣告沒收。
據上論斷，應依刑事訴訟法第二百七十三條之一第一項、第二百九十九條第一項前段
、刑法第五十六條、第二百十六條、第二百十條、第三百二十一條第一項第二款、第
三百三十九條第一項、第五十五條、第五十一條第五款、第二百十九條、第七十四條
第一款、第九十三條第一項、罰金罰鍰提高標準條例第一條前段，判決如主文。
本案經檢察官黃玉琪到庭執行職務。
中      華      民      國      九十三      年      一      月    七    日
                                臺灣彰化地方法院刑事第一庭
                                    法      官  葛  永  輝
右正本證明與原本無異。
如不服本判決，應於送達後十日內向本院提出上訴狀( 須附繕本 )。
告訴人或被害人對於判決如有不服具備理由請求檢察官上訴者，其上訴期間之計算係
以檢察官收受判決正本之日期為準。
                                    法院書記官  施  惠  卿
中      華      民      國      九十三      年      一      月    七    日
刑法第二百十六條
行使第二百十條至第二百十五條之文書者，依偽造、變造文書或登載不實事項或使登
載不實事項之規定處斷。
刑法第二百十條
偽造、變造私文書，足以生損害於公眾或他人者，處五年以下有期徒刑。
刑法第三百三十九條
意圖為自己或第三人不法之所有，以詐術使人將本人或第三人之物交付者，處五年以
下有期徒刑、拘役或科或併科一千元以下罰金。
以前項方法得財產上不法之利益或使第三人得之者亦同。
前二項之未遂犯罰之。
刑法第三百二十一條
犯竊盜罪而有左列情形之一者，處六月以上五年以下有期徒刑：
一、於夜間侵入住宅或有人居住之建築物、船艦或隱匿其內而犯之者。
二、毀越門扇、牆垣或其他安全設備而犯之者。
三、攜帶兇器而犯之者。
四、結夥三人以上而犯之者。
五、乘火災、水災或其他災害之際而犯之者。
六、在車站或埠頭而犯之者。
前項之未遂犯罰之。
